# 请教陈版主：企业为员工购买的人身意外险是否应该通过应付职工薪酬核算

提问人：kjsyxa 时间：2020-02-15 19:54:01
请教陈版：企业为员工购买的商业险-人身意外险是否应该通过应付职工薪酬核算？如果通过应付职工薪酬核算，能否在应付职工薪酬-福利费中核算。

回答人：chenyiwei
如果该项商业保险的受益人为员工及其继承人，则属于企业的工资薪金支出，应通过“应付职工薪酬——工资、奖金”核算，并占用企业的工资额度。
相关依据：
1 、《关于企业为职工购买保险有关财务处理问题的通知》（财企[2003]61号）：
三、职工向商业保险公司购买财产保险、人身保险等商业保险,属于个人投资行为,其所需资金一律由职工个人负担,不得由企业报销。
2 、《企业财务通则（ 2006 ）》第四十六条：
第四十六条 企业不得承担属于个人的下列支出：
（一）娱乐、健身、旅游、招待、购物、馈赠等支出。
（二）购买商业保险、证券、股权、收藏品等支出。
（三）个人行为导致的罚款、赔偿等支出。
（四）购买住房、支付物业管理费等支出。
（五）应由个人承担的其他支出。
该条款的官方解读：
本条是关于企业财务开支责任界限的规定。
企业是独立的法律主体，享有独立的法人财产权，同时享有法律规定的民事权利，并承担法律规定的民事责任。开展企业财务管理，应当以保证企业财产的完整性为前提。企业法人财产权的界定，要求划清企业与投资者、经营者及其他职工个人之间的财产关系和财务收支责任界限。对属于个人的各类支出，有损于企业法人财产权，不得由企业承担：
1 ．娱乐、健身、旅游、招待、购物、馈赠等支出。个人消费是个人为了满足个体的心理或生理需要而进行的一种个人行为。对个人为企业生产经营活动所付出的成本，企业已经通过劳动报酬形式给予补偿，没有义务额外承担不属于企业生产经营活动范畴的个人消费支出。
2 ．购买商业保险、证券、股权、收藏晶等支出。职工个人向商业保险公司购买各类商业保险，购买股票、债券，人股投资，购买邮票、字画、古玩等各类收藏晶，都属于个人投资行为，其所需资金应当由职工个人负担，不得由企业报销。
3 ．个人行为导致的罚款、赔偿等支出。个人行为导致的罚款、赔偿，属个人行为不当导致的结果，不属于企业的民事责任范畴，理应由个人承担。
4 ．购买住房、支付物业管理费等支出。根据住房分配货币化改革的政策制度，企业不再为职工个人购买住房、支付物业管理费。如果企业为了吸引人才，采取住房等实物形式对职工进行奖励，那么，其资金来源必须是劳动报酬，应当纳人工资总额统一管理，而且仅是针对个别属于“人才”的职工，在财务监督中才能经得起检查和审计。
5 ．应由个人承担的其他支出。企业只承担由企业行为导致的支出，或由法律法规规定应由企业承担的责任，不承担不属于企业责任范围的个人支出。